portugues.affix
#-----------------------------------------
# idade
flag *d:         # "CAT=adj,N=s"       #idade
[^ÇGI]O      >     -O,IDADE     # "CAT=nc,G=f,FSEM=dd" # activo->actividade
Ç O         >    -ÇO,CIDADE    # "CAT=nc,G=f,FSEM=dd" # castiço->casticidade
G O         >    -GO,GUIDADE   # "CAT=nc,G=f,FSEM=dd" # antigo->antiguidade
[^R] I O    >  -O,EDADE     # "CAT=nc,G=f,FSEM=dd" # antigo->antiguidade
[^ÁÓ] R I O  >  -O,EDADE     # "CAT=nc,G=f,FSEM=dd" # antigo->antiguidade
Á R I O     >  -ÁRIO,ARIEDADE  # "CAT=nc,G=f,FSEM=dd" # antigo->antiguidade
Ó R I O     >  -ÓRIO,ORIEDADE  # "CAT=nc,G=f,FSEM=dd" # 
E           >     -E,IDADE     # "CAT=nc,G=f,FSEM=dd" # breve->brevidade
R           >        IDADE     # "CAT=nc,G=f,FSEM=dd" # angular->angularidade
[^V][^Q] L  >        IDADE     # "CAT=nc,G=f,FSEM=dd" # amoral->amoralidade
[^ÁÍÚ] V E L >   -VEL,BILIDADE  # "CAT=nc,G=f,FSEM=dd" #
Á V E L     >  -ÁVEL,ABILIDADE # "CAT=nc,G=f,FSEM=dd" # amável->amabilidade
Í V E L     >  -ÍVEL,IBILIDADE # "CAT=nc,G=f,FSEM=dd" # amovível->amovibilidade
Ú V E L	    >  -ÚVEL,UBILIDADE # "CAT=nc,G=f,FSEM=dd" # volúvel->volubilidade
Z           >     -Z,CIDADE    # "CAT=nc,G=f,FSEM=dd" # feroz->ferocidade
[^ÇGI]O      >     -O,IDADES    # "CAT=nc,G=f,N=p,FSEM=dd" # activo->actividade 
Ç O         >    -ÇO,CIDADES    # "CAT=nc,G=f,N=p,FSEM=dd" # castiço->casticidade
G O         >    -GO,GUIDADES   # "CAT=nc,G=f,N=p,FSEM=dd" # antigo->antiguidade
[^R] I O    >  -O,EDADES        # "CAT=nc,G=f,N=p,FSEM=dd" # 
[^ÁÓ] R I O  >  -O,EDADES        # "CAT=nc,G=f,N=p,FSEM=dd" #
Á R I O     >  -ÁRIO,ARIEDADES  # "CAT=nc,G=f,N=p,FSEM=dd" # precário->precariedades
Ó R I O     >  -ÓRIO,ORIEDADES  # "CAT=nc,G=f,N=p,FSEM=dd" # 
E           >     -E,IDADES     # "CAT=nc,G=f,N=p,FSEM=dd" # breve->brevidade
R           >        IDADES     # "CAT=nc,G=f,N=p,FSEM=dd" # angular->angularidade   
[^V][^Q] L  >        IDADES	    # "CAT=nc,G=f,N=p,FSEM=dd" # amoral->amoralidade
[^ÁÍ] V E L >   -VEL,BILIDADES  # "CAT=nc,G=f,N=p,FSEM=dd" # 
Á V E L     >  -ÁVEL,ABILIDADES # "CAT=nc,G=f,N=p,FSEM=dd" # amável->amabilidade
Í V E L     >  -ÍVEL,IBILIDADES # "CAT=nc,G=f,N=p,FSEM=dd" # amovível->amovibilidade
Ú V E L     >  -ÚVEL,UBILIDADES # "CAR=nc,G=f,N=p,FSEM=dd" # volúvel->volubilidade
Z           >     -Z,CIDADES    # "CAT=nc,G=f,N=p,FSEM=dd" # feroz->ferocidade 
#-----------------------------------------
# ismo
flag *i:         # "CAT=nc,G=m"   #ismo
[^CÇÃ]O     >     -O,ISMO       # "FSEM=ismo"   # activismo
C O         >    -CO,QUISMO     # "FSEM=ismo"   # barroquismo
Ç O         >    -ÇO,CISMO      # "FSEM=ismo"   # casticismo
Ç Ã O       >   -ÇÃO,CIONISMO   # "FSEM=ismo"   # abolicionismo
[^ICG]A     >     -A,ISMO       # "FSEM=ismo"   # budismo
I A         >     -A,SMO        # "FSEM=ismo"   # academismo
C A         >    -CA,QUISMO     # "FSEM=ismo"   # benfiquismo
G A         >    -GA,GUISMO     # "FSEM=ismo"   # coleguismo
E           >     -E,ISMO       # "FSEM=ismo"   # brilhantismo
[LR]        >        ISMO       # "FSEM=ismo"   # actualismo
Ê S         >    -ÊS,ESISMO     # "FSEM=ismo"   # chinesismo
M	>	-M,NISMO	# "FSEM=ismo"	# latinismo	
[^CÇÃ]O	>     -O,ISMOS		# "FSEM=ismo"   # activismo  
C O	>    -CO,QUISMOS	# "FSEM=ismo"   # barroquismo   
Ç O	>    -ÇO,CISMOS		# "FSEM=ismo"   # casticismo
Ç Ã O	>   -ÇÃO,CIONISMOS	# "FSEM=ismo"   # abolicionismo
[^ICG]A	>     -A,ISMOS		# "FSEM=ismo"   # budismo
I A	>     -A,SMOS		# "FSEM=ismo"   # academismo
C A	>    -CA,QUISMOS	# "FSEM=ismo"   # benfiquismo
G A	>    -GA,GUISMOS	# "FSEM=ismo"   # coleguismo
E	>     -E,ISMOS		# "FSEM=ismo"   # brilhantismo
[LR]	>        ISMOS		# "FSEM=ismo"   # actualismo 
Ê S	>    -ÊS,ESISMOS	# "FSEM=ismo"   # chinesismo  
M	>	-M,NISMOS	# "FSEM=ismo"	# latinismos
#-----------------------------------------
# ista
flag *t:          # "CAT=nc,N=s"      #ista
[^CÇÃI]O    >     -O,ISTA       # "CAT=a_nc,FSEM=ista"  # porto->portista
C O         >    -CO,QUISTA     # "CAT=a_nc,FSEM=ista"  # bloco->bloquista
Ç O         >    -ÇO,CISTA      # "CAT=a_nc,FSEM=ista"  # adereço->aderecista
Ç Ã O       >   -ÇÃO,CIONISTA   # "CAT=a_nc,FSEM=ista"  # abolição->abolicionista
S Ã O	    >   -SÃO,SIONISTA	# "CAT=a_nc,FSEM=ista"  # percussão->percussionista	
I O		> -IO,ÍSTA	# "CAT=a_nc,FSEM=ista"	# ensaísta
[^IÇG] A    >     -A,ISTA       # "CAT=a_nc,FSEM=ista"  # bomba->bombista
I A         >     -A,STA        # "CAT=a_nc,FSEM=ista"  # anarquia->anarquista
Ç A         >    -ÇA,CISTA      # "CAT=a_nc,FSEM=ista"  # cobrança->cobrancista
G A         >     -A,UISTA      # "CAT=a_nc,FSEM=ista"  # borga->borguista
E           >     -E,ISTA       # "CAT=a_nc,FSEM=ista"  # alarme->alarmista
[LR]        >        ISTA       # "CAT=a_nc,FSEM=ista"  # flor->florista
[^CÇÃ]O     >     -O,ISTAS      # "CAT=a_nc,N=p,FSEM=ista"  # porto->portistas
C O         >    -CO,QUISTAS    # "CAT=a_nc,N=p,FSEM=ista"  # bloco->bloquistas
Ç O         >    -ÇO,CISTAS     # "CAT=a_nc,N=p,FSEM=ista"  # adereço->aderecistas
Ç Ã O       >   -ÇÃO,CIONISTAS  # "CAT=a_nc,N=p,FSEM=ista"  # abolição->abolicionistas
S Ã O	    >   -SÃO,SIONISTAS  # "CAT=a_nc,N=p,FSEM=ista"  # percussão->percussionistas
I O		> -IO,ÍSTAS	# "CAT=a_nc,N=p,FSEM=ista"	# ensaístas
[^IÇG] A    >     -A,ISTAS      # "CAT=a_nc,N=p,FSEM=ista"  # bomba->bombistas
I A         >     -A,STAS       # "CAT=a_nc,N=p,FSEM=ista"  # anarquia->anarquistas
Ç A         >    -ÇA,CISTAS     # "CAT=a_nc,N=p,FSEM=ista"  # cobrança->cobrancistas
G A         >     -A,UISTAS     # "CAT=a_nc,N=p,FSEM=ista"  # borga->borguistas
E           >     -E,ISTAS      # "CAT=a_nc,N=p,FSEM=ista"  # alarme->alarmistas
[LR]        >        ISTAS      # "CAT=a_nc,N=p,FSEM=ista"  # flor->floristas
#-----------------------------------------
# inho
flag *l:            # "CAT=a_nc,N=s"      #inho regular
[^CGÇÃI]O   >     -O,INHO         # "GR=dim"  # beijo->beijinho
C O         >    -CO,QUINHO       # "GR=dim"  # porco->porquinho
Ç O         >    -ÇO,CINHO        # "GR=dim"  # mac,o->macinho
G O         >     -O,UINHO        # "GR=dim"  # antigo->antiguinho
Ã O         >        ZINHO        # "GR=dim"  # cão->cãozinho
E           >     -E,INHO         # "G=m,GR=dim"  # bigode->bigodinho
[^Ê][SZ]    >        INHO         # "G=m,GR=dim"  # arroz->arrozinho
Ê S         >    -ÊS,ESINHO       # "GR=dim"  # chinês->chinesinho
[IRUNL]      >        ZINHO        # "G=m,GR=dim"  # bar->barzinho
Ó           >     -Ó,OZINHO       # "GR=dim"  # pó->pozinho
Ô           >     -Ô,OZINHO       # "GR=dim"  # avô->avozinho
É           >     -É,EZINHO       # "G=m,GR=dim"  # pé->pezinho
Ú           >     -Ú,UZINHO       # "GR=dim"  # baú->bauzinho
M           >     -M,NZINHO       # "G=m,GR=dim"  # homem->homenzinho
[^CGÇÃI]O   >     -O,INHOS        # "N=p,GR=dim"  # beijo->beijinhos
C O         >    -CO,QUINHOS      # "N=p,GR=dim"  # porco->porquinhos
Ç O         >    -ÇO,CINHOS       # "N=p,GR=dim"  # maço->macinhos
G O         >     -O,UINHOS       # "N=p,GR=dim"  # antigo->antiguinhos
Ã O         >        ZINHOS       # "N=p,GR=dim"  # cão->cãozinhos
E           >     -E,INHOS        # "G=m,N=p,GR=dim"  # bigode->bigodinhos
[^Ê][SZ]    >        INHOS        # "G=m,N=p,GR=dim"  # arroz->arrozinhos
Ê S         >    -ÊS,ESINHOS      # "N=p,GR=dim"  # chinês->chinesinhos
[IRUNL]      >        ZINHOS       # "G=m,N=p,GR=dim"  # bar->barzinhos
Ó           >     -Ó,OZINHOS      # "N=p,GR=dim"  # pó->pozinhos
Ô           >     -Ô,OZINHOS      # "N=p,GR=dim"  # avô->avozinhos
É           >     -É,EZINHOS      # "G=m,N=p,GR=dim"  # pé->pezinhos
Ú           >     -Ú,UZINHOS      # "N=p,GR=dim"  # baú->bauzinhos
M           >     -M,NZINHOS      # "G=m,N=p,GR=dim"  # homem->homenzinhos
